【裁判字號】    98,裁,2731
【裁判日期】    981112
【裁判案由】    營業稅
【裁判全文】
最  高  行  政  法  院  裁  定
                                      98年度裁字第2731號
上  訴  人  長江工程有限公司
代  表  人  甲○○
被 上訴 人  財政部臺灣省北區國稅局
代  表  人  乙○○
上列當事人間營業稅事件，上訴人對於中華民國98年9月3日臺北
高等行政法院98年度訴字第1110號判決，提起上訴，本院裁定如
下：
    主  文
上訴駁回。
上訴審訴訟費用由上訴人負擔。
    理  由
一、按對於高等行政法院判決之上訴，非以其違背法令為理由，
    不得為之，行政訴訟法第242條定有明文。依同法第243條第
    1項規定，判決不適用法規或適用不當者，為違背法令；而
    判決有同條第2項所列各款情形之一者，為當然違背法令。
    是當事人對於高等行政法院判決上訴，如依行政訴訟法第24
    3條第1項規定，以高等行政法院判決有不適用法規或適用不
    當為理由時，其上訴狀或理由書應有具體之指摘，並揭示該
    法規之條項或其內容；若係成文法以外之法則，應揭示該法
    則之旨趣，倘為司法院解釋或本院之判例，則應揭示該判解
    之字號或其內容。如以行政訴訟法第243條第2項所列各款情
    形為理由時，其上訴狀或理由書，應揭示合於該條項各款之
    事實。上訴狀或理由書如未依此項方法表明者，即難認為已
    對高等行政法院判決之違背法令有具體之指摘，其上訴自難
    認為合法。
二、緣上訴人於民國（下同）93年4月至94年4月間進貨，取具涉
    嫌虛設行號金上豐工程有限公司（下稱金上豐公司）開立之
    統一發票，銷售額合計新臺幣（下同）8,837,197元，營業
    稅額441,860元，充作進項憑證申報扣抵銷項稅額，案經被
    上訴人查獲，核定補徵營業稅額441,860元，並按所漏稅額
    369,136元處3倍罰鍰1,107,400元（計至百元止）。上訴人
    不服，主張其與金上豐公司確有實質交易，經雙方議價同意
    簽立發包工程承攬書付款辦法以現金支付，且均於各次開立
    發票請款時，以現金支付予該公司負責人楊堅咸，請撤銷原
    處分云云，向被上訴人申請復查。經被上訴人審查後，以97
    年8月11日北區國稅法一字第0970008366號復查決定駁回其
    復查之申請，上訴人仍表不服，提起訴願，亦遭決定駁回，
    遂提起行政訴訟，案經原審駁回其訴。
三、本件上訴人對於臺北高等行政法院判決上訴，主張：被上訴
    人一面謂金上豐公司素行不好，與其交易者皆為假交易，另
    一方面又核發統一發票讓不知情之無辜者與其交易，嗣又處
    罰無辜者，甚且有實際交易，而逕認定假交易，使上訴人認
    為被上訴人有故陷上訴人逃漏稅之意圖。又被上訴人本身無
    法管理發票之正確核發，對一般商業交易上游廠商依被上訴
    人所發給下游廠商合法發票付款，卻依此推論上訴人有漏稅
    行為並加以罰款，以致人民之財產無任何保障，原判決予以
    維持，顯有違背法令或違憲之情事等語，雖以該判決違背法
    令為由，惟查原判決已指明：以金上豐公司之人力僅4人，
    且無進貨來源，缺乏材料物力之情形下，無從施作總價高達
    8,837,197元之屈臣氏冷氣空調配管工程。又上訴人既主張
    有與金上豐公司交易，應負擔客觀的舉證責任，惟本件金上
    豐公司未實際經營業務，上訴人並無與之為交易之可能，而
    從物流及金流過程分析，均難認金上豐公司確實向上訴人承
    攬系爭工程，亦即無從認定該公司確有銷售貨物與上訴人，
    此外，復查無其他積極證據足資證明上開待證事實，則此無
    法證明導致事實真偽不明之不利益自應歸諸上訴人，難認上
    訴人之主張為有理由。另稅捐稽徵機關並未直接參與當事人
    間之私經濟活動，除稽徵機關已查獲營業人有涉及違法營業
    行為，可依法限購或停購統一發票外，在尚未掌握確切違章
    事證前，稽徵機關均應依職權核發統一發票。況營業人私經
    濟交易在先，稽徵機關異常憑證查核在後，確無法透過發票
    之管控，達到預防不法交易行為之發生，是稽徵機關僅能透
    過事後交易雙方進銷勾稽作用，進一步追蹤依營業人所產製
    之進銷異常狀況查核，達成追補效果，上訴人所稱其取得之
    統一發票為稽徵機關所核發，核與本案取得非實際交易對象
    之發票係屬二事等由，就上訴意旨所陳內容，已詳予指駁不
    可採之理由。是以上訴意旨猶執前詞，對原判決已審酌而不
    採之事項，指摘原判決違誤，係就原審取捨證據、認定事實
    之職權行使，指摘其為不當，並就原審已論斷者，泛言未論
    斷，或就原審所為論斷，泛言其論斷矛盾，而非具體說明其
    有何不適用法規或適用法規不當之情形，並揭示該法規之條
    項或其內容，及合於行政訴訟法第243條第2項所列各款之事
    實，難認對該判決之如何違背法令已有具體之指摘。依首開
    規定及說明，應認其上訴為不合法。
四、據上論結，本件上訴為不合法。依行政訴訟法第249條第1項
    前段、第104條、民事訴訟法第95條、第78條，裁定如主文
    。
中    華    民    國    98    年    11    月    12    日
                    最高行政法院第七庭
                        審判長法官  藍  獻  林
                              法官  廖  宏  明
                              法官  張  瓊  文
                              法官  姜  素  娥
                              法官  林  文  舟
以  上  正  本  證  明  與  原  本  無  異
中    華    民    國    98    年    11    月    13    日
                              書記官  彭  秀  玲


司法院資訊處製作；財團法人民間司法改革基金會備份。
